# 迁徙法是否未考虑时间价值

提问人：老兵 701206 时间：2023-07-16 18:10:17
根据证监会《 2021 年上市公司年报会计监管报告》，对于预期信用损失，应基于客户的信用风险，判断应收的所有合同现金流量与预期收取的所有现金流量之间的差额，并按照实际利率折现后确定。
请教陈总，迁徙法是根据迁徙率并考虑前瞻性因素后确定的预期损失率，是否未考虑时间价值？

回答人：chenyiwei
迁徙率法模型中是没有纳入时间价值因素，因此该做法仅适用于合同期限较短的应收款项、采用简化模型（不考虑时间价值因素，采用整个信用期预期损失模式测算）的应收账款和租赁应收款等。